台灣台北地方法院民事判決　　　　　　　94年度訴字第3352號
原　　　告　國泰世華商業銀行股份有限公司
法定代理人　乙○○
訴訟代理人　丁○○
被　　　告　丙○○
訴訟代理人　甲○○
上列當事人間請求給付信用卡消費款事件，本院於中華民國94年
9月29日言詞辯論終結，判決如下：
    主  文
被告應給付原告新台幣伍拾陸萬陸仟參佰柒拾伍元；及其中新台
幣參拾玖萬玖仟參佰參拾壹元，自民國九十四年六月十五日起至
清償日止，按週年利率百分之十九點七計算之利息；其中新台幣
壹拾參萬貳仟貳佰伍拾壹元，自民國九十四年六月十五日起至民
國九十四年七月四日止，按月計收百分之壹點壹計算之手續費，
自民國九十四年七月五日起至清償日止，按週年利率百分之十九
點七計算之利息。
訴訟費用由被告負擔。
    事實及理由
甲、程序方面：
一、按當事人得以合意定第一審管轄法院，但以關於由一定法律
    關係而生之訴訟為限，前項合意，應以文書為之，民事訴訟
    法第24條定有明文。依兩造所簽定之綜合信用卡契約第26條
    、簡易通信貸款申請第12條第 3款等約定，兩造合意以本院
    為契約涉訟時之第一審管轄法院，是以原告向本院提起本件
    訴訟，核與首揭規定，尚無不合，合先敘明。
二、又，原「台灣第ㄧ信託投資股份有限公司」嗣變更為「匯通
    商業銀行股份有限公司」，嗣匯通商業銀行股份有限公司又
    於民國91年6月3日變更為「國泰商業銀行股份有限公司」。
    而「國泰商業銀行股份有限公司」於92年 6月26日再經財政
    部核准與世華聯合商業銀行股份有限公司合併，國泰商業銀
    行股份有限公司為消滅銀行，世華聯合商業銀行股份有限公
    司為存續銀行，並於92年10月27日經經濟部核准登記正式更
    名為「國泰世華商業銀行股份有限公司」等情，則有卷附財
    政部92年 6月26日台財融(二)字第0920028794號函、股份有限
    公司變更登記表可憑。從而，原國泰商業銀行股份有限公司
    暨原世華聯合商業銀行股份有限公司之權利義務關係，即由
    合併後存續並更名之「國泰世華商業銀行股份有限公司」（
    即原告）依公司法第75條規定概括承受，次予敘明。
乙、實體方面：
一、原告主張：
(一)被告分別於89年12月18日、92年 9月29日，與原告簽定卡號
    0000000000000000及卡號0000000000000000之信用卡使用契
    約而領用信用卡。被告領用系爭信用卡後，即得於各特約商
    店記帳消費，並依信用卡約定條款第14、15條之約定，於當
    期繳款截止日前向原告全部清償，或以循環信用方式繳付最
    低應繳金額。逾期清償者，依信用卡約定條款第15、21 、
    22條之約定，除喪失期限利益外，並應另行給付債權人即原
    告按年息百分之19.7計算之利息。
(二)另被告於91年8月7日以卡號0000000000000000之代償卡，代
    付其於中國信托銀行之信用卡欠款，就該代償部分之利息及
    費用，計收方式係以代償後，前6個月以週年利率6.4％計收
    利息，後1年以週年利率14.97％計收利息，手續費為前12個
    月按月收取新台幣（下同） 110元，提前清償者仍須一次繳
    足代償手續費；上述期間期滿，則更以年息百分之19.7計收
    利息。
(三)另被告於92年7月4日以卡號0000000000000000之代償卡，代
    付其於渣打銀行之信用卡欠款，就該代償部分之利息及費用
    ，計收方式係以代償後，前24個月內按月計收代償餘額 1.1
    ％計算之手續費（即前述期間內不計收利息），上述期間期
    滿，則更以週年利率19.7％計算之利息。
(四)被告另於92年3月6日與原告成立簡易通信貸款契約，而向原
    告貸款31萬元，該筆借款按週年利率百分之18.5計算利息，
    並約定分60期清償，依年金法按月計付本息，併入信用卡帳
    單中與信用卡消費帳款ㄧ同繳納。而依簡易通信貸款約定書
    約定條款第 1條之約定，如未依約於繳款期限前繳款或未繳
    足月付金時，原告得將未繳金額之本金部分，或經原告主張
    視為到期之本金部分，按信用卡循環利率（週年利率19.7％
    ）計算利息。又依約定條款第4、5條之約定，倘為延遲繳款
    經原告主張暫停被告信用卡之權利時，除喪失期間利益，視
    同全部到期。
(五)查被告至94年 6月14日止，帳款尚餘56萬6375元未按期繳付
    ，含信用卡帳款金額為13萬5971元，簡易通信貸款帳款金額
    29萬1064元（前開 2筆款項之本金部分為39萬9331元），及
    代償金額13萬9340元（本金部分為13萬2251元）。上開款項
    迭經原告催討，被告均置之不理，爰依上開各契約之法律關
    係，求為命被告給付如主文第一項所示之金額等語。並聲明
    ：如主文第一項所示。
二、經查，原告主張上開事實，業據提出國泰銀行白金卡申請書
    、匯通銀行信用卡申請書、世華銀行餘額代償申請書、二次
    餘額代償申請表格、國泰銀行信用卡簡易通信貸款申請書、
    約定條款、信用卡消費帳款債權明細報表等文件為證，而被
    告對原告主張之事實及提出之證物均不予爭執，故原告主張
    之前揭事實，堪信為真。準此，原告依據契約之法律關係，
    訴請被告給付如主文第一項所示之金額、利息、手續費，於
    法有據，應予准許。
三、訴訟費用負擔之依據：民事訴訟法第78條。
中　　華　　民　　國　　94　　年　　9 　　月　　30　　日
  　　　　　　　　         民事第二庭    法　官   黃蓓蓓
右為正本係照原本作成。
如對本判決上訴，須於判決送達後20內向本院提出上訴狀。
中　　華　　民　　國　　94　　年　　9 　　月　　30　　日
                                     法院書記官   劉碧輝
